【裁判字號】    95,抗,145
【裁判日期】    950328
【裁判案由】    本票裁定
【裁判全文】
臺灣臺北地方法院民事裁定               95年度抗字第145號
抗  告  人  甲○○
相  對  人  台新國際商業銀行股份有限公司
法定代理人  乙○○
上列當事人間本票裁定事件，抗告人對於中華民國九十五年一月
二日本院95年度票字第404 號裁定提起抗告，本院裁定如下：
    主  文
抗告駁回。
抗告程序費用由抗告人負擔。
    理  由
一、按執票人向本票發票人行使追索權時，得聲請法院裁定後強
    制執行，票據法第一百二十三條定有明文。又按本票執票人
    ，依票據法第一百二十三條規定，聲請法院裁定許可對發票
    人強制執行，係屬非訟事件，法院僅依非訟事件程序，就本
    票形式之要件是否具備予以審查，即為已足。若實體上問題
    ，應依訴訟程序另謀解決，尚非屬非訟事件所得審究。
二、本件相對人主張其執有抗告人於民國92年4 月1 日與謝月秀
    所共同簽發之本票一紙，內載金額新台幣（下同）500,000
    元，付款地在台北市，利息按年息15% 計算，免除作成拒絕
    證書，到期日未載（下稱系爭本票），詎於94年10月2 日經
    提示僅支付其中部分外，其餘99,559元未獲付款，為此提出
    本票一紙聲請本院裁定准予強制執行等情，業據其提出本票
    為證，本院依首開規定審酌相對人提出之本票後裁定予以准
    許，尚無不合。
三、抗告人抗告意旨雖略以：其並未於系爭本票上簽名，而本票
    上印文亦非真正，系爭本票係遭人偽造，並非抗告人所簽發
    ，抗告人業已提起確認本票債權不存在之訴，為此提起抗告
    求為將原裁定不利於其之部分廢棄，駁回相對人該部分之聲
    請等語。
四、經查，系爭本票從形式上以觀，要件並無不合，已足認為抗
    告人與謝月秀所共同簽發，而抗告人所稱系爭本票係遭人偽
    造乙節，縱有爭執，法院仍應為准許強制執行之裁定，此時
    發票人如主張本票係屬偽造，自應依非訟事件法第一百九十
    五條之規定提起確認之訴（最高法院50年6 月6 日、50年度
    第三次民刑庭總會會議決議(三)參照），蓋關於本票發票人簽
    章是否偽造之事項，核係票據債務是否存在之實體爭執事項
    ，揆諸首揭說明，法院於本票裁定事件，僅就本票是否具備
    形式要件而為審查，抗告人就此應提起訴訟另謀解決，尚非
    於本件非訟程序中所得加以爭執，此另有最高法院五十七年
    度台抗字第七六號判例意旨足參。從而，抗告人提起本件抗
    告，為無理由，應予駁回。
五、爰裁定如主文。
中    華    民    國    95    年    3     月    28    日
                  民事第三庭審判長法  官  黃莉雲
                                  法  官  黃書苑
                                  法  官  賴錦華
以上正本係照原本作成。
本裁定不得再為抗告。
中    華    民    國    95    年    3     月    28    日
                                  書記官  林桂玉


司法院資訊處製作；財團法人民間司法改革基金會備份。
